臺灣士林地方法院刑事判決
110年度易字第633號
公  訴  人  臺灣士林地方檢察署檢察官
被      告  黃炫皓




上列被告因竊盜案件，經檢察官提起公訴（110年度偵字第21515
號），本院判決如下：
    主  文
黃炫皓犯踰越門窗竊盜罪，累犯，處有期徒壹拾月；又犯踰越門
窗竊盜罪，累犯，處有期徒刑柒月，應執行有期徒刑壹年貳月。
未扣案之犯罪所得新臺幣伍萬貳仟元沒收，如全部或一部不能沒
收或不宜執行沒收，追徵其價額。
    事  實
一、黃炫皓曾有多次竊盜案件，最後1次因竊盜案件，經臺灣新
    北地方法院判處有期徒刑2月確定，甫於民國110年10月12日
    執行完畢，竟仍不知悛悔，分別為下列之犯行：
  ㈠黃炫皓意圖為自己不法之所有，基於竊盜之犯意，於110年10月
    16日23時30分許，前往址設新北市○○區○○路0段00號「蘇府
    王爺廟」，見廟方後側之窗戶鐵條已損壞，遂徒手打開鐵條
    踰越窗戶進入「蘇府王爺廟」，竊取會計鄭麗鎔所保管而放
    置在辦公室抽屜內之現金新臺幣（下同）5萬元，得手後離
    開現場。 　　
  ㈡黃炫皓復意圖為自己不法之所有，基於竊盜之犯意，於110年10
    月31日1時許，再度前往上址「蘇府王爺廟」，自廟方後側
    踰越窗戶進入「蘇府王爺廟」，竊取會計鄭麗鎔所保管而放
    置在辦公室公文櫃內之現金2,000元，得手後離開現場。
二、案經新北市政府警察局淡水分局報告臺灣士林地方檢察署檢
    察官偵查起訴。
    理  由
一、按被告以外之人於審判外之陳述，雖不符前4條（刑事訴訟
    法第159條之1至第159條之4）之規定，而經當事人於審判程
    序同意作為證據，法院審酌該言詞陳述或書面陳述作成時之
    情況，認為適當者，亦得為證據；當事人、代理人或辯護人
    於法院調查證據時，知有第159條第1項不得為證據之情形，
    而未於言詞辯論終結前聲明異議者，視為有前項之同意，刑
    事訴訟法第159條之5第1項、第2項分別定有明文。本判決所
    引被告以外之人於審判外之供述證據筆錄，因檢察官及被告
    黃炫皓（下稱被告）均於本院審理時對於該等證據表示沒有
    意見（本院卷第58至59頁），且迄至言詞辯論終結前均未聲
    明異議，本院審酌此等供述證據筆錄製作時之情況，並無違
    法不當及證明力明顯過低之瑕疵，認以之作為證據應屬適當
    ，復經本院依法踐行調查證據程序，揆諸前開規定，本院認
    此等證據均具有證據能力。又本判決所援引之其他文書、物
    證，因檢察官及被告於本院審理時對於該等證據證據能力均
    無意見（本院卷第58至59頁），且無證據證明係公務員違背
    法定程序所取得，亦無顯有不可信之情況或不得作為證據之
    情形，復經本院依法踐行調查證據程序，自均具有證據能力
    。
二、訊據被告於警詢、偵查、本院訊問及審理中均完全坦承上開
    犯罪事實（臺灣士林地方檢察署110年度偵字第21515號【下
    稱偵卷】第13至20頁、第57至60頁、本院卷第34頁、第58頁
    ），核與證人即蘇府王爺廟會計鄭麗鎔於警詢證述之情節吻
    合（偵卷第24至26頁），監視器翻拍照片及現場照片共21張
    在卷可資佐證（偵卷第33至43頁），足認被告上開任意性自
    白與真實相符，堪以採信。被告前開犯行事證明確，堪以認
    定，應予依法論科。
三、論罪科刑：
　㈠核被告就犯罪事實㈠、㈡所為，均係犯刑法第321條第1項第2款
    踰越門窗竊盜罪。
  ㈡被告於事實㈠、㈡2次加重竊盜犯行，時間相距15日，犯意各別
    ，行為互殊，應予分論併罰。
　㈢被告曾有多次竊盜案件，最後1次因竊盜案件，經臺灣新北地
    方法院判處有期徒刑2月確定，甫於110年10月12日執行完畢
    ，有其臺灣高等法院被告前案紀錄表為憑（本院卷第9頁）
    ，其受有期徒刑之執行完畢後，5年以內故意再犯本件有期
    徒刑以上之本罪，應論以累犯。徵諸「有關累犯加重本刑部
    分，不生違反憲法一行為不二罰原則之問題。惟其不分情節
    ，基於累犯者有其特別惡性及對刑罰反應力薄弱等立法理由
    ，一律加重最低本刑，於不符合刑法第59條所定要件之情形
    下，致生行為人所受之刑罰超過其所應負擔罪責之個案，其
    人身自由因此遭受過苛之侵害部分，對人民受憲法第8條保
    障之人身自由所為限制，不符憲法罪刑相當原則，牴觸憲法
    第23條比例原則。於此範圍內，有關機關應自本解釋公布之
    日起2年內，依本解釋意旨修正之。於修正前，為避免發生
    上述罪刑不相當之情形，法院就該個案應依本解釋意旨，裁
    量是否加重最低本刑」（司法院釋字第775號解釋參照）；
    又法院就符合累犯要件之被告，仍應以其是否有其特別惡性
    或對刑罰反應力薄弱等事由，妥適審酌被告所犯前後數罪間
    ，關於前案之性質（故意或過失）、前案徒刑之執行完畢情
    形（有無入監執行完畢、是否易科罰金或易服社會勞動）、
    再犯之原因、兩罪間之差異（是否同一罪質、重罪或輕罪）
    、主觀犯意所顯現之惡性及其反社會性等情，綜合判斷各別
    被告有無因加重本刑致生所受刑罰超過其所應負擔罪責之情
    形，裁量是否加重最低本刑。本院審酌被告於前開竊盜案執
    行完畢後不到一周即再犯本案加重竊盜罪，是依其所犯前後
    數罪就法益侵害之性質、再犯本案之原因、違反法規範之情
    節、主觀犯意所顯現之惡性及其反社會性等情以觀，足認被
    告具有一定特別之惡性與對刑罰反應力薄弱之情狀，並無因
    加重本刑致生所受刑罰超過其所應負擔罪責之情形，爰依刑
    法第47條第1項之規定，就被告所犯上開2罪，俱予加重其刑
    。 
  ㈣因此，以被告責任為基礎，審酌被告不思以合法途徑獲得財
    物，竟因貪念而為本件犯行，致被害人蘇府王爺廟受有財產
    損失，所為實不足取，惟衡量被告所實施犯罪情節，且被告
    犯後即坦承犯行，態度尚可，尚未賠償告訴人之損害，兼衡
    竊得財物價值、被告自述國中畢業之教育智識程度、未婚且
    一個人住、之前從事餐飲業月入3萬元左右等一切情狀（本
    院卷第61頁），分別量處如主文所示之刑。又依刑法第51條
    第5款之規定，數罪併罰係採限制加重原則，及依法秩序理
    念規範之比例原則、平等原則、責罰相當原則、重複評價禁
    止原則等自由裁量權之內部抽象價值界限，俾符合法律授與
    裁量權之目的，就被告所犯2罪，定其應執行之刑如主文所
    示。
  ㈤犯罪所得，屬於犯罪行為人者，沒收之，於全部或一部不能
    沒收或不宜執行沒收時，追徵其價額，刑法第38條之1第1項
    前段、第3項定有明文。經查被告為本件竊盜犯罪所得共5萬
    2,000元未扣案，應依上開規定諭知沒收，於全部或一部不
    能沒收或不宜執行沒收時，追徵其價額。
據上論斷，應依刑事訴訟法第299條第1項前段，刑法第321條第1
項第2款、第47條第1項、第51條第5款、第38條之1第1項前段、
第3項，刑法施行法第1條之1第1項，判決如主文。
本案經檢察官黃德松提起公訴，檢察官吳昭瑩到庭執行職務。
中　　華　　民　　國　　111 　年　　1 　　月　　13　　日
                  刑事第六庭法  官  李建忠
以上正本證明與原本無異。
如不服本判決應於收受送達後20日內向本院提出上訴書狀，並應
敘述具體理由。其未敘述上訴理由者，應於上訴期間屆滿後20日
內向本院補提理由書( 均須按他造當事人之人數附繕本) 「切勿
逕送上級法院」。
因疫情而遲延不變期間，得向法院聲請回復原狀。
                            書記官  林承翰
中　　華　　民　　國　　111 　年　　1 　　月　　13　　日
附錄：本案論罪科刑法條全文
中華民國刑法第321條
犯前條第一項、第二項之罪而有下列情形之一者，處六月以上五
年以下有期徒刑，得併科五十萬元以下罰金：
一、侵入住宅或有人居住之建築物、船艦或隱匿其內而犯之。
二、毀越門窗、牆垣或其他安全設備而犯之。
三、攜帶兇器而犯之。
四、結夥三人以上而犯之。
五、乘火災、水災或其他災害之際而犯之。
六、在車站、港埠、航空站或其他供水、陸、空公眾運輸之舟、
    車、航空機內而犯之。
前項之未遂犯罰之。